【裁判字號】    95,訴,556
【裁判日期】    950920
【裁判案由】    強盜等
【裁判全文】
臺灣彰化地方法院刑事判決               95年度訴字第556號
公  訴  人  臺灣彰化地方法院檢察署檢察官
被      告  庚○○
                    （現在臺灣彰化監獄執行中）
上列被告因竊盜案件，經檢察官提起公訴（九十五年度偵字第一
一九六、一九三七、二二○一、二六四六號）及移送併辦（九十
五年度偵字第三六○六、五三九九、六三四○、六三六二、三一
七六、三一七七、四七五五、五六一七、五六一九、三七二七、
六九九四、三四六四、三六七八、七三三三、六四四七、六四四
八、七三三四、四八八二、五一二三號），嗣被告於準備程序就
被訴事實為有罪之陳述，經本院合議庭裁定由受命法官獨任行簡
式審判程序，並判決如下：
    主      文
庚○○連續結夥三人以上竊盜，累犯，處有期徒刑貳年伍月。
    事實及理由
一、犯罪事實：
  (一)庚○○前因施用第一級毒品案件，經本院以九十二年度訴字
    第四○八號判決判處有期徒刑八月確定，又因偽造文書案件
    ，經本院以九十二年度斗簡字第九二號判決判處有期徒刑四
    月確定，前述二案接續執行，於九十三年十二月二十八日執
    行完畢出獄；復因竊盜案件，經本院以九十四年度斗簡字第
    一一七號判決判處有期徒刑三月確定，已於九十四年十一月
    八日執行完畢出獄。惟庚○○仍不知悔改，又意圖為自己不
    法所有，且基於概括之犯意，獨自一人或與子○○、亥○○
    等人共同基於上開犯意之聯絡，連續實施多次竊盜犯行（犯
    罪時間、地點、竊盜行為人、犯罪方式及所得財物均詳如附
    表壹所示），其中在實施附表壹編號、之犯行後，更進
    而意圖為自己不法所有，持其所竊得之存摺盜領被害人之存
    款，分別以行使偽造取款憑條之偽造私文書方式，詐騙農會
    、臺灣中小企業銀行行員，並足生損害於被害人甲○○、丁○○及農會承辦人員（至臺灣中小企業銀行因其承辦人員即
    時發現庚○○所交付取款憑條上之印鑑不符，故拒絕交付存
    款，而未受有損害）。嗣為警循線查獲，庚○○到案後復自
    行供承被害人未報案及已備案但尚未查獲之其餘犯行。
  (二)案經彰化縣警察局溪湖、二林、鹿港分局報請台灣彰化地方
    法院檢察署檢察官偵查起訴及移送本院併案審理。
二、被告庚○○於準備程序中，就上述犯罪事實為有罪之陳述，
    且所犯係死刑、無期徒刑、最輕本刑為三年以上有期徒刑以
    外之罪，經本院合議庭依刑事訴訟法第二百七十三條之一第
    一項之規定，裁定由法官一人獨任進行簡式審判程序。
三、本案證據：
  (一)附表壹編號（1）部分：
    被害人丑○○之警詢陳述。
    現場照片四張。
    共犯亥○○、子○○之警詢供述。
  (二)附表壹編號（2）部分：
    被害人癸○○之警詢陳述。
    證人詹育惠之警詢陳述。
    被告簽名之讓渡來源切結書。
    行動電話資料暨其門號通聯紀錄。
  (三)附表壹編號（3）部分：
    被害人申○○之警詢陳述。
    現場照片一張。
  (四)附表壹編號（4）部分：
    被害人戊○○之警詢陳述。
    現場照片二張。
  (五)附表壹編號（5）部分：
    被害人甲○○之警詢陳述。
    彰化縣二林鎮農會監視錄影器所攝畫面翻拍照片二張。
    竊盜現場照片二張。
    彰化縣二林鎮農會取款憑條一張。
  (六)附表壹編號（6）部分：
    被害人天○○之警詢陳述。
    贓物認領保管單。
    彰化縣警察局車輛協尋電腦輸入單。
    共犯子○○於偵訊時之證詞。
  (七)附表壹編號（7）部分：
    被害人辛○○之警詢陳述。
    目擊證人劉彩蓮之警詢陳述。
    贓物認領保管單一紙。
    車輛協尋電腦輸入單。
  (八)附表壹編號（8）部分：
    被害人丁○○之警詢陳述。
    彰化縣二林鎮台灣中小企業銀行所設監視器拍攝畫面翻拍
      照片四張。
    贓認認領保管單。
  (九)附表壹編號（9）部分：
    被害人午○○之警詢陳述。
    現場照片二張。
  (十)附表壹編號（10）部分：
    被害人巳○○之警詢陳述。
    現場照片二張。
  (十一)附表壹編號（11）部分：
    被害人寅○○之警詢陳述。
    現場照片二張。
  (十二)附表壹編號（12）部分：
    被害人酉○○之警詢陳述。
    贓物照片三張。
  (十三)附表壹編號（13）部分：
    被害人辰○○之警詢陳述。
    現場照片二張。
  (十四)附表壹編號（14）部分：
    被害人丙○○之警詢陳述。
    現場照片二張。
  (十五)附表壹編號（15）部分：
     被害人己○○之警詢陳述。
    現場照片二張。
  (十六)附表壹編號（16）部分：
    被害人壬○○之警詢陳述。
    現場照片一張。
  (十七)附表壹編號（17）部分：
    被害人戌○○之警詢陳述。
    現場照片一張。
  (十八)附表壹編號（18）部分：
    被害人未○○○之警詢陳述。
    現場照片一張。
  (十九)附表壹編號（19）部分：
    被害人乙○○○之警詢陳述。
    現場照片二張。
  (二十)附表壹編號（20）部分：
    被害人卯○○之警詢陳述。
    現場照片二張。
  附表壹編號（21）部分：
    被害人石秀娟之警詢陳述。
    現場照片一張。
  被告於警詢、偵訊及本院審理時之自白。
  台灣高等法院被告全國前案紀錄表。
四、本案被告庚○○行為後，刑法關於共犯、未遂犯、累犯、牽
    連犯及連續犯之規定，已經修正或刪除，且自九十五年七月
    一日開始施行。而參照最高法院九十五年度第八次刑事庭會
    議之決議內容，就本案被告所涉及犯行之相關論罪科刑條文
    ，綜合比較修正前、後之規定，應依刑法第二條第一項前段
    之規定，適用修正前刑法第二十八條有關共犯之規定、修正
    前第二十五條第一項有關未遂犯之規定、修正前刑法第四十
    七條有關累犯之規定，及修正刪除前刑法第五十五條有關牽
    連犯、第五十六條有關連續犯之規定（比較適用情形詳見附
    表貳所示），應予敘明。
五、核被告所為如附表壹之各犯行，分別係犯刑法第三百二十一
    條第一項第四款之結夥三人竊盜罪、同條項第三款之攜帶兇
    器竊盜罪、刑法第三百二十條第一項之普通竊盜罪、刑法第
    二百十六條、第二百十條之行使偽造私文書罪、刑法第三百
    三十九條第一項詐欺取財罪、第同條第三項、第一項之詐欺
    取財未遂罪（各犯行所該當之法條詳見附表壹「所犯法條欄
    」之記載）。被告偽簽被害人姓名於取款憑條上並蓋用真、
    假印鑑章之偽造私文書行為（即附表壹編號、所示部分
    ），其中偽造印文係偽造私文書之部分行為，而偽造私文書
    之低度犯行，應為行使偽造私文書之高度犯行所吸收，均不
    另論罪。被告與子○○、亥○○就附表編號所示之犯行，
    及被告與子○○就附表壹編號所示之犯行，互有犯意之連
    絡及行為之分擔，為共同正犯。被告所為如附表壹所示之二
    十一件竊盜犯行，時間緊接，基本犯罪構成要件相同，顯係
    基於概括之犯意反覆為之，為連續犯，應依刑法修正刪除前
    之規定，論以情節較重一罪即「結夥三人以上竊盜罪」。被
    告所為如附表壹編號、之行使偽造私文書，及詐欺取財
    既、未遂之犯行，均時間緊接，犯罪構成要件相同，顯係基
    於概括之犯意反覆為之，亦均為連續犯，應分別以「行使偽
    造私文書」及「詐欺取罪」一罪論處。被告所犯上述竊盜罪
    、行使偽造私文書及詐欺取財罪之間，有手段、目的之牽連
    關係，依刑法第五十五條修正前之規定，為牽連犯，應從一
    重罪即「結夥三人以上竊盜罪」處斷。起訴書僅記載附表壹
    編號、之犯行，而未論及其餘附表壹所示犯行，惟起訴
    書未記載之部分，與起訴部分之犯行，既有前述連續犯或牽
    連犯之裁判上一罪關係，基於審判不可分原則，本院自應全
    部審理。
六、爰審酌被告已有竊盜前科，素行不佳，本案竊盜犯行之次數
    多達二十一次，竊取之財物價值或有高低，對被害人所造成
    之損失，及被告自述因施用毒品成癮而犯罪之動機、其到案
    後始終坦承犯行之態度，暨其生活情況、智識程度等一切情
    狀，量處如主文所示之刑，以示儆懲。至公訴人雖請求對被
    告諭知強制工作之保安處分，但本院審酌被告到案後自行供
    出多件被害人未曾報案，及警方尚未查獲之犯行，顯已有悔
    意，並因受毒癮挾制而犯罪，倘能戒除毒癮，非無改過從良
    而自力更生可能，若因其誠實供出犯行反招強制工作之嚴厲
    處分，無異鼓勵犯罪者隱匿犯罪行為，自不符保安處分制度
    設立之本旨，是認尚無諭知強制工作之必要，併予敘明。
七、應依刑事訴訟法第二百七十三條之一第一項、第二百九十九
    條第一項前段、第三百十條之二、第四百五十四條第一項，
    刑法第二條第一項前段、（修正前）第二十八條、（修正前
    ）第五十六條、第三百二十一條第一項第四款、第二百十六
    條、第二百十條、第三百三十九條第一項、（修正前）第四
    十七條、（修正前）第五十五條，罰金罰鍰提高標準條例第
    一條前段，判決如主文。
八、如不服本判決，應於判決送達後十日內，向本院提出上訴狀
    （須附繕本），上訴於台灣高等法院台中分院。告訴人或被
    害人對於判決如有不服具備理由請求檢察官上訴者，其上訴
    期間之計算係以檢察官收受判決正本之日期為準。
本案經檢察官莊佳瑋到庭執行職務。
中    華    民    國  九十五    年    九    月  二十  日
                  刑事第二庭            法  官  黃玉齡
以上正本證明與原本無異。
中    華    民    國  九十五    年    九    月  二十  日
                                        書記官  林怡吟
附錄本案論罪科刑法條全文：
中華民國刑法第321條
犯竊盜罪而有左列情形之一者，處6月以上、5年以下有期徒刑
  ：
  一  於夜間侵入住宅或有人居住之建築物、船艦或隱匿其內而
      犯之者。
  二  毀越門扇、牆垣或其他安全設備而犯之者。
  三  攜帶兇器而犯之者。
  四  結夥三人以上而犯之者。
  五  乘火災、水災或其他災害之際而犯之者。
  六  在車站或埠頭而犯之者。
前項之未遂犯罰之。
中華民國刑法第216條
  行使第210條至第215條之文書者，依偽造、變造文書或登載不
  實事項或使登載不實事項之規定處斷。
中華民國刑法第210條
  偽造、變造私文書，足以生損害於公眾或他人者，處5年以下
  有期徒刑。
中華民國刑法第339條
意圖為自己或第三人不法之所有，以詐術使人將本人或第三人
  之物交付者，處5年以下有期徒刑、拘役或科或併科1千元以下
  罰金。
以前項方法得財產上不法之利益或使第三人得之者，亦同。
前二項之未遂犯罰之。
附表壹：
┌──┬─────┬──────┬───────────────┬─────┐
│編號│ 犯罪時間 │ 犯罪地點   │犯罪行為人、犯罪方式及所得財物│所犯法條  │
├──┼─────┼──────┼───────────────┼─────┤
│ 1  │94年12月11│彰化縣大城鄉│亥○○、庚○○進入羊舍內，以徒│刑法第321 │
│    │日上午2時 │潭墘村進糖段│手方式竊取被害人丑○○所飼養之│條第1項第4│
│    │許        │103、104地號│努比亞品種羊隻七至八隻（價值約│款（結夥三│
│    │          │之羊舍      │新台幣《下同》十一萬元），陳俊│人竊盜罪）│
│    │          │            │賢在外負責把風。其等三人竊取得│          │
│    │          │            │手後即駕駛貨車離去，並將羊隻變│          │
│    │          │            │賣，所得則朋分花用。          │          │
├──┼─────┼──────┼───────────────┼─────┤
│ 2  │94年12月16│彰化縣二林鎮│庚○○趁大門未關直接進入被害人│刑法第320 │
│    │日16時許  │北平里二溪路│癸○○之住宅（無故侵入住宅部分│條第1項（ │
│    │          │1段17號內   │未據告訴），以徒手方式竊取被害│普通竊盜罪│
│    │          │            │人癸○○所有MOTORAL牌、V188 型│）        │
│    │          │            │手機壹支（序號：00000000000000│          │
│    │          │            │3 ），得手後至三角通訊行（彰化│          │
│    │          │            │縣二林鎮○○街85號）以五百元變│          │
│    │          │            │賣，後轉賣予詹育惠，而為警循線│          │
│    │          │            │查獲。                        │          │
├──┼─────┼──────┼───────────────┼─────┤
│ 3  │94年12月底│彰化縣埤頭鄉│庚○○趁大門未關直接進入被害人│刑法第320 │
│    │14時許    │平原村稻香路│申○○之住宅（無故侵入住宅部分│條第1項（ │
│    │          │522巷27號   │未據告訴），以徒手方式竊取被害│普通竊盜罪│
│    │          │            │人申○○所有之現金二千餘元，所│）        │
│    │          │            │得已花用完畢。                │          │
├──┼─────┼──────┼───────────────┼─────┤
│ 4  │94年12月30│彰化縣二林鎮│庚○○趁大門未關，即擅自進入被│刑法第320 │
│    │日14時30分│興華里東川路│害人戊○○之住宅，並走到主臥室│條第1項（ │
│    │          │29號1樓     │內（無故侵入住宅部分未據告訴）│普通竊盜罪│
│    │          │            │，以徒手方式竊取被害人戊○○所│）        │
│    │          │            │有之四只戒指（價值約三萬元），│          │
│    │          │            │得手後賣給綽號「阿科」的朋友，│          │
│    │          │            │得款四千元，並將所得財物償還朋│          │
│    │          │            │友的借款。                    │          │
├──┼─────┼──────┼───────────────┼─────┤
│ 5  │94年12月30│彰化縣二林鎮│庚○○趁大門未關，即直接進入被│刑法第320 │
│    │日14時50分│興華里東川路│害人甲○○之住宅內（無故侵入住│條第1項（ │
│    │；同日15時│2號1樓      │宅部分未據告訴），以徒手方式竊│普通竊盜罪│
│    │19分許    │            │得二千三百元及二林農會甲○○存│）、刑法第│
│    │          │            │摺（帳號：0000000- 00-0000000 │216條、第 │
│    │          │            │）及印鑑章。復於同日下午三時十│210條（行 │
│    │          │            │九分許，持上述存摺與印章至二林│使偽造私文│
│    │          │            │鎮農會，偽簽甲○○姓名於取款憑│書）、刑法│
│    │          │            │條上，並蓋用印文，向農會人員表│第339條第1│
│    │          │            │示欲領取存款四萬元而行使之，使│項之詐欺取│
│    │          │            │農會人員陷於錯誤，而交付四萬元│財罪      │
│    │          │            │予庚○○，致生損害於甲○○及農│          │
│    │          │            │會承辦人員。嗣其將所得財物償還│          │
│    │          │            │積欠朋友的借款。              │          │
├──┼─────┼──────┼───────────────┼─────┤
│ 6  │95年1月11 │彰化縣二林鎮│子○○以其所有之Τ型扳手（未扣│刑法第321 │
│    │日19時許  │大成路二林基│案）啟動電門，竊取被害人天○○│條第3項（ │
│    │          │督教醫院旁的│所有之自小貨車（價值約七萬元，│攜帶凶器竊│
│    │          │河堤邊      │車號為EI-8190號），庚○○在旁 │盜罪）    │
│    │          │            │負責把風，得手後做為代步之用，│          │
│    │          │            │嗣於95年1月27日19時2分許，在彰│          │
│    │          │            │化縣芳苑鄉建平村148線產業道路 │          │
│    │          │            │旁為警尋獲。                  │          │
├──┼─────┼──────┼───────────────┼─────┤
│ 7  │95年3月2日│彰化縣二林鎮│庚○○以自備鑰匙一支（未扣案）│刑法第320 │
│    │上午5時許 │東華里路西巷│竊取被害人辛○○所有之重型機車│條第1項（ │
│    │          │8號前       │一部（三陽牌，車號為FR5-833號 │普通竊盜罪│
│    │          │            │），得手後做為代步之用，嗣於95│）        │
│    │          │            │年4月24日十六時許，為警在二林 │          │
│    │          │            │鎮○○路尋獲。                │          │
├──┼─────┼──────┼───────────────┼─────┤
│ 8  │95年3月7日│彰化縣二林鎮│庚○○擅自進入左列辦公室內，以│刑法第320 │
│    │中午12時許│中正路61號之│徒手方式竊得被害人丁○○所有之│條第1項（ │
│    │；同日15時│洪宗鄰醫院之│皮包一只（內有丁○○所有之身分│普通竊盜罪│
│    │許        │2樓辦公室   │證及健保卡，汽、機車駕照各一張│）、刑法第│
│    │          │            │，信用卡【聯邦、台中商銀、中國│216條、第 │
│    │          │            │信託】三張，臺灣企銀存摺一本，│210條之行 │
│    │          │            │印章一枚，汽、機車行照各一張，│使偽造私文│
│    │          │            │現金新臺幣三千餘元），復委請不│書罪、刑法│
│    │          │            │知情之某刻印店人員偽刻丁○○之│第339條第1│
│    │          │            │印章一枚，再於同日下午三時許，│項、第3項 │
│    │          │            │持丁○○之存摺及其偽刻之印章一│（詐欺取財│
│    │          │            │枚，至二林鎮臺灣中小企業銀行，│未遂罪）  │
│    │          │            │偽簽丁○○之姓名於取款憑條上，│          │
│    │          │            │並蓋用偽刻之印章，致生損害於被│          │
│    │          │            │害人丁○○，進而向行員表示欲領│          │
│    │          │            │取十萬元，但因印鑑不符而未遭拒│          │
│    │          │            │絕，庚○○乃撕毀取款憑條並連同│          │
│    │          │            │印章一併丟棄在外。嗣庚○○將竊│          │
│    │          │            │得之現金三千元用以償還其積欠友│          │
│    │          │            │人之債款，而健保卡、汽車駕照、│          │
│    │          │            │汽機車行照、中國信託信用卡等物│          │
│    │          │            │在為警查獲後，已返還被害人。  │          │
├──┼─────┼──────┼───────────────┼─────┤
│ 9  │95年3月上 │彰化縣埤頭鄉│庚○○趁大門未鎖直接進入被害人│刑法第320 │
│    │旬某日10時│斗苑東路731 │壬○○之住宅（無故侵入住宅部分│條第1項（ │
│    │許        │號          │未據告訴），以徒手方式竊取神像│普通竊盜罪│
│    │          │            │金牌五塊（價值約六千元），得手│）        │
│    │          │            │後以六千元賣給綽號「阿科」真實│          │
│    │          │            │姓名年籍不詳之朋友，並將所得財│          │
│    │          │            │物花用完畢。                  │          │
├──┼─────┼──────┼───────────────┼─────┤
│ 10 │95年3月14 │彰化縣溪湖鎮│庚○○趁大門未鎖直接進入左列被│刑法第320 │
│    │日上午9時 │河東里竹頭仔│害人巳○○之住宅（無故侵入住宅│條第1項（ │
│    │許        │路493號     │部分未據告訴），以徒手方式竊取│普通竊盜罪│
│    │          │            │被害人巳○○所有之電腦一部及現│）        │
│    │          │            │金二千八百元，得手後電腦以三千│          │
│    │          │            │元賣給綽號「阿科」真實姓名年籍│          │
│    │          │            │不詳之朋友，並將所得財物花用完│          │
│    │          │            │畢。                          │          │
├──┼─────┼──────┼───────────────┼─────┤
│ 11 │95年3月15 │彰化縣埔鹽鄉│庚○○趁大門未鎖直接進入被害人│刑法第320 │
│    │日10時許  │出水村埔港路│寅○○之住宅（無故侵入住宅部分│條第1項（ │
│    │          │54號        │未據告訴），以徒手方式竊取被害│普通竊盜罪│
│    │          │            │人寅○○置於房間抽屜內之四千餘│）        │
│    │          │            │元，所得已花用完畢。          │          │
├──┼─────┼──────┼───────────────┼─────┤
│ 12 │95年3月中 │彰化縣二林鎮│庚○○進入該廟後，以徒手方式竊│刑法第320 │
│    │旬某日上午│西平里中正路│取被害人酉○○放置於服務台上之│條第1項（ │
│    │10 時許   │58號（仁和宮│手機一支（MOTORAL牌，銀色，V17│普通竊盜罪│
│    │          │）          │1 型，序號：000-000-000-000-  │）        │
│    │          │            │859號），嗣被告在6月29日經警方│          │
│    │          │            │借提訊時，主動提出上開手機交予│          │
│    │          │            │警方。                        │          │
├──┼─────┼──────┼───────────────┼─────┤
│ 13 │95年3月中 │彰化縣溪湖鎮│庚○○趁大門未鎖直接侵入被害人│刑法第320 │
│    │旬        │河東里竹頭仔│辰○○之住宅（無故侵入住宅部分│條第1項（ │
│    │          │路431巷2號  │未據告訴），以徒手方式竊取神像│普通竊盜罪│
│    │          │            │上所掛之金牌二塊、玉手環一只、│）        │
│    │          │            │照相機一台，得手後以三千元賣給│          │
│    │          │            │綽號「阿科」的朋友，並將所得財│          │
│    │          │            │物花用完畢。                  │          │
├──┼─────┼──────┼───────────────┼─────┤
│ 14 │95年3月20 │彰化縣埔鹽鄉│庚○○趁大門未鎖直接進入被害人│刑法第320 │
│    │日14時許  │打廉村埔打路│丙○○之住宅（無故侵入住宅部分│條第1項（ │
│    │          │20號        │未據告訴），以徒手方式竊取被害│普通竊盜罪│
│    │          │            │人丙○○所有之現金七千餘元，所│）        │
│    │          │            │得已花用完畢。                │          │
├──┼─────┼──────┼───────────────┼─────┤
│ 15 │95年3月23 │彰化縣溪湖鎮│庚○○趁大門未鎖直接進入被害人│刑法第320 │
│    │日10時許  │大溪路一段  │己○○之住宅（無故侵入住宅部分│條第1項（ │
│    │          │800巷127弄16│未據告訴），以徒手方式竊取被害│普通竊盜罪│
│    │          │號          │人己○○所有現金一千五百餘元，│）        │
│    │          │            │所得已花用完畢。              │          │
├──┼─────┼──────┼───────────────┼─────┤
│ 16 │95年3月26 │彰化縣溪湖鎮│庚○○趁大門未鎖直接進入被害人│刑法第320 │
│    │日15時許  │北大路西二巷│午○○之住宅（無故侵入住宅部分│條第1項（ │
│    │          │16號        │未據告訴），以徒手方式竊取被害│普通竊盜罪│
│    │          │            │人午○○所有之現金二千餘元，所│）        │
│    │          │            │得已花用完畢。                │          │
├──┼─────┼──────┼───────────────┼─────┤
│ 17 │95年3月底 │彰化縣溪湖鎮│庚○○佯稱借廁所，經被害人楊鴻│刑法第320 │
│    │某日14時許│中山里成功路│鳴同意後，進入左列住宅，以徒手│條第1項（ │
│    │          │796號       │方式竊取被害人戌○○置於床下之│普通竊盜罪│
│    │          │            │現金六千餘元，所得已花用完畢。│）        │
├──┼─────┼──────┼───────────────┼─────┤
│ 18 │95年3月底 │彰化縣溪湖鎮│庚○○趁大門未鎖直接進入被害人│刑法第320 │
│    │某日14時30│中山里成功路│未○○○之住宅（無故侵入住宅部│條第1項（ │
│    │分許      │701號       │分未據告訴），以徒手方式竊取被│普通竊盜罪│
│    │          │            │害人未○○○所有之手鐲一只及現│）        │
│    │          │            │金二千餘元（共值約八千元），該│          │
│    │          │            │手鐲得手後以六千元賣給綽號「阿│          │
│    │          │            │科」真實姓名年籍不詳之朋友，並│          │
│    │          │            │將所得財物花用完畢。          │          │
├──┼─────┼──────┼───────────────┼─────┤
│ 19 │95年3月底 │彰化縣溪湖鎮│庚○○趁大門未鎖直接進入被害人│刑法第320 │
│    │某日15時許│中山里李厝路│好盧秋涼之住宅（無故侵入住宅部│條第1項（ │
│    │          │140巷9號    │分未據告訴），以徒手方式竊取被│普通竊盜罪│
│    │          │            │ 害人乙○○○所有之戒指、項鍊 │）        │
│    │          │            │、耳環各一只及現金三千餘元，該│          │
│    │          │            │戒指、項鍊、耳環得手後以一萬二│          │
│    │          │            │千元賣給綽號「阿科」真實姓名年│          │
│    │          │            │籍不詳之朋友，並將所得財物花用│          │
│    │          │            │完畢。                        │          │
├──┼─────┼──────┼───────────────┼─────┤
│ 20 │95年4月15 │彰化縣溪湖鎮│庚○○見被害人卯○○所有車號  │刑法第320 │
│    │日中午12時│河東里田中央│QF-4349 號自小客車之車門未上鎖│條第1項（ │
│    │許        │路261號前   │，即以徒手方式打開車門，並竊取│普通竊盜罪│
│    │          │            │車內之現金五百餘元，嗣將所得財│）        │
│    │          │            │物花用完畢。                  │          │
├──┼─────┼──────┼───────────────┼─────┤
│ 21 │95年5月2日│彰化縣溪湖鎮│庚○○趁大門未鎖直接進入被害人│刑法第320 │
│    │下午6時許 │大突里大同19│石秀娟之住宅（無故侵入住宅部分│條第1項（ │
│    │          │街6號       │未據告訴），以徒手方式竊取客廳│普通竊盜罪│
│    │          │            │桌上之現金一千元，所得已花用完│）        │
│    │          │            │畢。                          │          │
└──┴─────┴──────┴───────────────┴─────┘
附表貳：
┌──┬─────┬─────────────────────────┐
│編號│修正事項  │以各別修正事項討論新、舊法之比較適用              │
├──┼─────┼─────────────────────────┤
│  1 │共同正犯  │刑法第二十八條有關共同正犯之規定，僅作文字修正，對│
│    │          │於狹義共同正犯（指有犯意聯絡及行為分擔之數行為人）│
│    │          │之認定，不生任何影響（參照該條文之修正理由），依刑│
│    │          │法第二條第一項前段之規定，應適用舊法之規定。      │
├──┼─────┼─────────────────────────┤
│  2 │連續犯    │修正前法第五十六條有關連續犯之關定，係將反覆實施之│
│    │          │同類複數犯罪行為論以一罪，並得加重其刑至二分之一。│
│    │          │而修正後已刪除連續犯之規定，在實務上將視各種具體犯│
│    │          │罪類型，對於反覆實施之同類複數犯罪行為，或評價為一│
│    │          │罪，或評價為併罰之數罪（參照該條修法理由）。本案之│
│    │          │多件竊盜、行使偽造私文書、詐欺取財之犯行，依修正刪│
│    │          │除後之規定，應評價為數罪而分別科刑，顯較被告更為不│
│    │          │利，依刑法第二條第一項前段之規定，自應適用修正刪除│
│    │          │前刑法第五十六條之規定。                          │
├──┼─────┼─────────────────────────┤
│  3 │未遂犯    │刑法未遂犯之規定，雖經修正並調整條次，惟被告所為如│
│    │          │附表壹編號所載之犯行，不論依修正前之刑法第二十五│
│    │          │條、第二十六條前段，抑或依修正後之刑法第二十五條第│
│    │          │一項、第二項規定，均為詐欺取財之未遂犯，對被告而言│
│    │          │並無有利或不利之情形，不生任何影響，應依刑法第二條│
│    │          │第一項前段，適用修正前之規定。                    │
├──┼─────┼─────────────────────────┤
│  4 │累犯      │刑法第四十七條原規定：「受有期徒刑之執行完畢，或受│
│    │          │無期徒刑或有期徒刑之執行而赦免後，五年以內再犯有期│
│    │          │徒刑以上之罪者，為累犯，加重本刑至二分之一。」，修│
│    │          │正後第四十七條第一項規定：「受徒刑之執行完畢，或一│
│    │          │部之執行而赦免後，五年以內故意再犯有期徒刑以上之罪│
│    │          │者，為累犯，加重本刑至二分之一」。被告本案所犯係故│
│    │          │意為之，按修正前後條文適用結果並無不同，依新法第二│
│    │          │條第一項前段規定，仍應適用修正前之規定。          │
├──┼─────┼─────────────────────────┤
│  5 │牽連犯    │依修正前刑法第五十五條規定，行為人犯一罪而其方法或│
│    │          │結果之行為犯他罪名者，從一重處斷。修正後之刑法已刪│
│    │          │除此條規定，則在此情形下，行為人所犯數罪名即應依數│
│    │          │罪併罰之規定分論併罰。經比較新舊法之規定，修正後之│
│    │          │規定並非較有利於被告，依刑法第二條第一項前段之規定│
│    │          │，應適用行為時之法律，即適用修正前刑法第五十五條有│
│    │          │關牽連犯之規定。                                  │
├──┴─────┴─────────────────────────┤
│總結：經綜合前述修正條文而為比較之結果，應適用修正前刑法之相關規定。│
└──────────────────────────────────┘


司法院資訊處製作；財團法人民間司法改革基金會備份。
